最高法院民事裁定                              八十六年度台上字第三二七五號
    上 訴 人  甲 ○ ○
    被上訴人  乙○○○
右當事人間請求給付價金事件，上訴人對於中華民國八十六年三月十日台灣高等法院
台中分院第二審判決（八十五年度上字第四九七號），提起上訴，本院裁定如左：
    主  文
上訴駁回。
第三審訴訟費用由上訴人負擔。
    理  由
按對於第二審判決上訴，非以其違背法令為理由，不得為之。民事訴訟法第四百六十
七條定有明文。依同法第四百六十八條規定，判決不適用法規或適用不當者，為違背
法令。而判決有同法第四百六十九條所列各款情形之一者，為當然違背法令。是當事
人提起上訴，如依民事訴訟法第四百六十八條規定，以第二審判決有不適用法規或適
用法規不當為理由時，其上訴狀或理由書應有具體之指摘，並揭示該法規之條項或其
內容。若係成文法以外之法則，應揭示該法則之旨趣。倘為司法院解釋、或本院之判
例，則應揭示該判解之字號或其內容。如以民事訴訟法第四百六十九條所列各款情形
為理由時，其上訴狀或理由書，應揭示合於該條款之事實。上訴狀或理由書如未依此
項方法表明，或其所表明者，顯與上開法條規定之情形不相合時，即難認為已對第二
審判決之違背法令有具體之指摘，其上訴自難認為合法。本件上訴人對第二審判決提
起上訴，雖以該判決違背法令為由，惟核其上訴理由狀所載內容，係就原審取捨證據
、認定事實之職權行使，指摘其為不當，而未具體表明合於不適用法規、適用法規不
當、或民事訴訟法第四百六十九條所列各款之情形，難認對該判決之如何違背法令已
有具體之指摘。依首揭說明，應認其上訴為不合法。至上訴人於上訴本院後，始辯稱
，兩造於民國七十九年三月九日簽訂本件契約，被上訴人延至八十三年十一月始完成
全部承租名義變更登記，歷時近五年，與民法第一百四十八條第二項、第二百十九條
規定之誠信原則有違。又伊提出之存證信函是否已寄達被上訴人收受，向郵局調查即
可明瞭，原審未向郵局查證云云，核屬新防禦方法，依民事訴訟法第四百七十六條第
一項規定，本院不得予以斟酌，併此明。
次查原判決並無關於假執行之裁判，且對第二審法院關於假執行之裁判，不得聲明不
服，民事訴訟法第四百五十八條定有明文，上訴人聲明廢棄原判決假執行之宣告，亦
非合法。
據上論結，本件上訴為不合法。依民事訴訟法第四百八十一條、第四百四十四條第一
項、第九十五條、第七十八條，裁定如主文。
中      華      民      國    八十六    年      十      月    二十四    日
                              最高法院民事第二庭
                                  審判長法官  曾  桂  香
                                        法官  徐  璧  湖
                                        法官  劉  福  聲
                                        法官  許  朝  雄
                                        法官  曾  煌  圳
      右正本證明與原本無異
                                              書  記  官
中      華      民      國    八十六    年     十一     月     十一     日
